【裁判字號】    90,自,282
【裁判日期】    900629
【裁判案由】    背信
【裁判全文】
臺灣臺北地方法院刑事裁定                            九十年度自字第二八二號
    自  訴  人  實密科技股份有限公司  設台北市○○路三十七號六樓
    代  表  人  甲○○
    自訴代理人  高進福律師
                高涌誠律師
                陳幼蘭律師
    被      告  乙○○
    選任辯護人  陳益盛
                杜孟真
右列被告因背信案件，經自訴人提起自訴，本院裁定如左：
    主  文
自訴駁回。
    理  由
一、自訴意旨詳如附件刑事自訴狀所載。
二、按案件由犯罪地或被告之住所、居所或所在地之法院管轄，刑事訴訟法第五條第
    一項定有明文；本件被告住所地雖在台中市西屯區○○○○街八八之三號七樓之
    三，然依自訴人所訴被告係於任職自訴人公司期間，利用其職務所知之自訴人公
    司之商業情報牟利，而涉犯背信罪嫌等情，因自訴人公司係設在台北市○○路三
    十七號六樓，故依自訴人所訴被告之犯罪地應仍在本院管轄範圍，本院自有管轄
    權，合先敘明。
三、次按法院或受命法官於自訴案件第一次審判期日前訊問及調查結果，如認為案件
    有刑事訴訟法第二百五十二條至第二百五十四條之情形者，得以裁定駁回其自訴
    ，同法第三百二十六條第三項定有明文。
四、再按刑法上之背信罪，須為他人處理事務，意圖為自己或第三人不法之利益，或
    損害本人之利益，而為違背其任務之行為，致生損害於本人之財產或其他利益，
    始足當之。本件自訴人固具狀指陳被告乙○○自民國八十三年八月一日起至九十
    年二月二十八日止任職自訴人公司，擔任業務副理一職，負責自訴人所進口德國
    李察偉夫（Ｒｉｃｈａｒｄ  Ｗｏｌｆ）醫療器材公司（下稱李察偉夫公司）醫
    療設備之推銷販售業務，詎被告於任職期間，竟意圖為自己不法之利益，以其父
    親名義開設宇瑞醫療器材有限公司（下稱宇瑞公司），而利用其職務所知李察偉
    夫公司之交易情報等資料，私下進口李察偉夫公司所製造之醫療器材與設備，販
    售予自訴人公司之客戶，顯有違背其任務而生損害於自訴人，因認被告涉犯背信
    罪嫌等情。惟查，被告於本院辯稱其並未積極爭取李察偉夫公司醫療設備之代理
    權，此事乃係雙方之誤會，其未有背信情事等語；而自訴代理人於本院開庭調查
    時到庭陳稱前揭所訴情事係因雙方有誤會而起，本件是獨家代理認知的問題，就
    其目前所得之資料顯示，宇瑞公司進口的醫療設備並非自訴人現有販賣之範圍等
    語屬實；且被告業與自訴人達成和解，有協議書一份附卷可稽，該協議書亦載明
    經雙方充分溝通後認本件係被告疏失而造成自訴人之困擾等語。是縱宇瑞公司有
    向李察偉夫公司進口醫療設備販售，惟至多乃被告一時疏失所致，其並無背信之
    犯意可言，則與背信罪之構成要件尚屬有間。此外，復查無積極證據足認被告有
    何背信犯行，是被告犯罪嫌疑顯有不足，而有刑事訴訟法第二百五十二條第十款
    之情形，依首揭說明，自應駁回本件自訴。
據上論斷，應依刑事訴訟法第三百二十六條第三項，裁定如主文。
中      華      民      國    九十      年      六      月    二十九    日
                                    臺灣臺北地方法院刑事第七庭
                                        法  官  蕭  清  清
右正本證明與原本無異
如不服本裁定應於送達後十日內向本院提出抗告狀
                                        書記官  劉  麗  英
中      華      民      國    九十      年      七      月       四     日


司法院資訊處製作；財團法人民間司法改革基金會備份。
